# 按照相关法律法规的要求报告的事项具体有哪些事项？

提问人：赵赵 0985 时间：2012-02-13 16:40:24
新的审计报告格式第二部分“按照相关法律法规的要求报告的事项”具本有哪些内容，工商年检时工商部门要求审计报告披露的“未发现抽逃出资”是否作为“按照相关法律法规的要求报告的事项”进行报告？

回答人：chenyiwei
新的审计准则考虑到持续趋同要求和与欧盟等世界主要经济体审计准则体系等效互认谈判的需要，基本上比较接近于ISA的原文，其中有些内容是其他司法管辖区的法律法规可能有要求的，但中国的现行法律法规可能无此要求。就目前情况而言，在中国大陆，“按照相关法律法规的要求报告的事项”是极少用到的。